福建金門地方法院刑事判決　　　　　　　　　　　　　　九十一年度易字第四二號
　　公　訴　人　福建金門地方法院檢察署檢察官
　　被　　　告　乙○○
　　被　　　告　甲○○
右列被告因傷害案件，經檢察官提起公訴（九十一年度偵字第三二二號），本院判決
如左：
    主  文
乙○○傷害人之身體，累犯，處有期徒刑柒月。
甲○○傷害人之身體，處有期徒刑參月，又公然侮辱人，處罰金貳仟元。有期徒刑如
易科罰金，罰金如易服勞役，均以參佰元折算壹日。
    事  實
一、甲○○（於民國 (以下同)八十九年間因違反槍砲彈藥刀械管制條例等案件，經
    本院判處有期徒刑八月，併科罰金新台幣五萬元，緩刑四年確定，尚在緩刑期間
    ），於九十一年六月二十七日二十時二十分許，在金門縣金城鎮金門城「南光商
    店」前偶遇乙○○（八十九年間因妨害公務案件，經本院判處有期徒刑三月，如
    易科罰金以三百元折算一日，九十年六月二十日執行完畢）及其女友丙○○，三
    人因細故起爭執，甲○○基於侮辱人格之犯意憤而對丙○○掌摑（未成傷），並
    以「幹你娘」、「臭雞巴」等語公然侮辱丙○○，乙○○見狀即與甲○○各基於
    傷害之犯意而互毆，混亂中乙○○撿起地面上鐵片刺傷甲○○，造成甲○○受有
    左上臂、左臀及左腹穿刺傷，而乙○○亦受有頭頂及前額壓痛及左肩受有零點五
    乘五公分疤等傷害。
二、案經被害人丙○○、甲○○、乙○○訴請金門縣警察局移送金門地方法院檢察署
    檢察官偵查起訴。
    理  由
一、訊據被告王建雄、乙○○矢口否認有何傷害犯行，被告甲○○辯稱：我是有打丙○○一個耳光，也有罵他一句三字經，但是我沒有打乙○○，而且乙○○不是自
    衛而打我，是想致我於死地云云。被告乙○○則辯稱：是甲○○先打我，我隨手
    撿起地上的鐵片刺他云云。經查：
（一）右開犯罪事實，有關被告甲○○傷害部分犯行，業據被害人丙○○指訴綦詳，
      並有乙○○金門縣立醫院診斷證明書附卷足參。被告甲○○空言否認，顯不足
      採。
（二）至於被告乙○○傷害部分犯行，造成被告甲○○受有左上臂、左臀及左腹穿刺
      傷等傷害，此有國軍金門醫院附設民眾診療服務處診斷證明書在卷足憑，被告
      乙○○所辯，亦不足採。
（三）另被告甲○○請求調查當時乙○○傷害所使用之鐵片之大小，是否可能造成驗
      傷單上所述之傷害，認為乙○○並非以鐵片刺傷，而是以瑞士刀刺傷渠且欲致
      其於死一節，惟查：被告乙○○矢口否認有持瑞士刀等情，辯稱：我根本沒有
      瑞士刀等語，且被告乙○○於警訊當時曾與警方隨同前往案發現場取證，在金
      門城南光商店即發現當時被告乙○○所持以行兇之鐵片，足見乙○○所言非虛
      ，因認該項調查證據之請求並無必要。又雙方係為小事起爭執，被告乙○○當
      無欲致被告甲○○於死之故意，應可認定。
（四）縱上論斷，被告二人之傷害犯行，事證明確，應予依法論科。
二、核被告乙○○、甲○○所為，均係犯刑法第二百七十七條第一項之罪。被告甲○○另觸犯刑法第三百零九條第一項公然侮辱罪。被告甲○○所犯上揭二罪，犯意
    個別，罪名有異，應予分論並罰。復查，被告乙○○於八十九年間曾因妨害公務
    案件，經本院判處有期徒刑三月，如易科罰金以三百元折算一日確定，於九十年
    六月二十日執行完畢，此有台灣高等法院法院被告全國前案紀錄表在卷足憑，其
    受有期徒刑執行完畢後，五年內在犯本件有期徒刑以上之罪者，為累犯，應依法
    加重其刑。爰審酌被告品行、犯罪之動機、目的、手段、被害人所受傷害程度及
    被告犯罪後之態度等一切情狀，各量處如主文所示之刑，並就被告甲○○所受之
    宣告刑分別諭知有期徒刑易科罰金及罰金易服勞役之折算標準。扣案之鐵片一塊
    ，固為被告乙○○持以犯傷害罪所用之物，惟並非被告乙○○所有，爰不另為沒
    收之諭知，併此敘明。
據上論斷，應依刑事訴訟法第二百九十九條第一項前段，刑法第二百七十七條第一項
、第三百零九條第一項、第四十七條、第四十一條第一項前段、第四十二條第二項，
罰金罰鍰提高標準條例第一條前段、第二條，判決如主文。
本案經檢察官宋重和到庭執行職務。
中      華      民      國      九十一    年    十二    月    二十四    日
                                      福建金門地方法院刑事庭
                                          法  官  葉珊谷
右正本證明與原本無異。
如不服本判決應於送達後十日內向本院提出上訴狀。
中      華      民      國      九十一    年    十二    月    二十四    日
                                          書記官  李成在
附錄本案論罪科刑法條：
刑法第二百七十七條：
傷害人之身體或健康者，處三年以下有期徒刑、拘役或一千元以下罰金。
刑法第三百零九條第一項：
 公然侮辱人者，處拘役或三百元以下罰金。
